【裁判字號】    98,審抗,286
【裁判日期】    981029
【裁判案由】    本票裁定
【裁判全文】
臺灣臺北地方法院民事裁定             98年度審抗字第286號
抗  告  人  乙○○
相  對  人  甲○○
上列當事人間聲請本票裁定事件，抗告人對於中華民國98年8月
21日本院簡易庭98年度司票字第17885號裁定提起抗告，本院裁
定如下：
    主  文
抗告駁回。
抗告程序費用新臺幣壹仟元由抗告人負擔。
    理  由
一、按執票人向本票發票人行使追索權時，得聲請法院裁定後強
    制執行，票據法第123 條定有明文；次按本票執票人，依上
    開規定，聲請法院裁定許可對發票人強制執行，係屬非訟事
    件，此項聲請之裁定，及抗告法院之裁定，僅依非訟事件程
    序，以審查強制執行許可與否，並無確定實體上法律關係存
    否之效力，如發票人就票據債務之存否有爭執時，應由發票
    人提起確認之訴，以資解決（最高法院57年臺抗第76號判例
    意旨參照）。
二、本件相對人甲○○主張略以：伊執有抗告人與第三人陳柏宇
    共同簽發如原裁定所示之本票1紙（以下稱系爭本票），並
    免除作成拒絕證書。詎伊於到期日後提示未獲付款，尚積欠
    本金新臺幣68萬元未清償，為此依票據法第123條規定聲請
    裁定准予強制執行等情，業據其提出系爭本票1紙為證，原
    裁定予以准許，形式上審查即無不合。抗告意旨略以：第三
    人陳柏宇為伊之房客，因陳柏宇與相對人間有債務糾紛，相
    對人與陳柏宇於98年8月10日下午2時許至伊住處附近，要求
    伊在系爭本票上簽名，以為渠等間之債務作見證，伊因怕相
    對人會擾亂鄰居，為息事寧人始於系爭本票上簽名，惟伊並
    未記載發票日、到期日及付款地，然相對人提出之系爭本票
    卻載有發票日98年7月31日、到期日98年8月5日及付款地台
    北市，此均非伊所填載，伊亦未授權他人記載，故系爭本票
    欠缺票據之必要記載事項而應屬無效等語，惟系爭本票上既
    有發票日98年7月31日、到期日98年8月5日及付款地台北市
    等記載，形式上觀之即無抗告意旨所稱欠缺票據必要記載事
    項之情事，至抗告意旨稱該等記載均非伊所填載，伊亦未授
    權他人記載等情，縱然屬實，亦係實體法上之爭執，應由抗
    告人另行提起訴訟以資解決，非本件非訟程序所得加以審究
    。從而，抗告意旨指摘原裁定不當，求予廢棄，為無理由，
    應予駁回。
三、據上論結，本件抗告為無理由，依非訟事件法第21條第2項
    、第24條第1項、第46條，民事訴訟法第495條之1第1項、第
    449條第1項、第78條，裁定如主文
中    華    民    國    98    年    10    月    29    日
                  民事第六庭審判長法  官   朱漢寶
                                  法  官   吳定亞
                                  法  官   蔡和憲
以上正本係照原本作成。
本裁定不得再抗告。
中    華    民    國    98    年    10    月    29    日
                                  書記官   陳莉庭


司法院資訊處製作；財團法人民間司法改革基金會備份。
